---
title: "Documentacion Consumo de APis 4.4"
author: "Luis Alberto Gómez Ruiz"
date: "`r Sys.Date()`"
output:
  html_document:
    toc: true
    toc_depth: 3
    toc_float: true
    collapsed: true
    smooth_scroll: true
    number_sections: true
    df_print: paged
    theme: darkly
    highlight: tango
    code_folding: show
---

```{r setup, include=FALSE}
knitr::opts_chunk$set(echo = TRUE)


```

# URL base y API key
Definición de la URL base y la API Key para concatenarlas en un solo string 
```{r}
base <- "https://api.covidactnow.org/v2/states.json?"
apiKey <- "apiKey=91c59d2ba21c4eaf9f796a330bfcba56"
urlAPICovid <- paste0(base, apiKey)

```


# URL
URL de la api ya construida con su Respectiva ApiKey
```{r  echo=TRUE}
urlAPICovid
```

# JSON y código del status
Obtención de los datos en formato JSON y la obtencion del codigo de estado de la respuesta de la api 
```{r echo=TRUE}
library(httr)
library(jsonlite)

jsonData <- GET(urlAPICovid)

```

# Respuesta de la API
Se muestra a continuacion la respuesta de la api mediante el codigo de estado que devuelve 
```{r echo=FALSE}
jsonData$status_code 
jsonData

```

# JSON a lista y dataframe
Convertir los datos JSON a una lista y luego a un dataframe
```{r echo=TRUE}
COVID_list <- fromJSON(rawToChar(jsonData$content), flatten = TRUE)
df <- data.frame(state = COVID_list$state, population = COVID_list$population)
```

# Resultados
Resultado del contenido del DataFrame creado 
```{r echo=FALSE}
df
```

# Graficación
Creamos la respectiva Grafica  Apartir del dataFrame mostrando la Poblacion por estado 
```{r echo=FALSE, warning=FALSE, fig.width=15, fig.height=10}
library(ggplot2)
library(scales)
ggplot(df, aes(x = reorder(state, -population), y = population)) +
  geom_bar(stat = "identity", fill = "steelblue") +
  labs(title = "Población por Estado", x = "Estado", y = "Población") +
  theme(axis.text.x = element_text(angle = 90, hjust = 1)) +
  scale_y_continuous(labels = comma)



```







